臺灣臺中地方法院刑事判決  
110年度訴字第2078號
公  訴  人  臺灣臺中地方檢察署檢察官
被      告  徐明彬

                    籍設臺中市○里區○○路00號（臺中市○里區○○○○○○

上列被告因傷害案件，經檢察官提起公訴（110年度偵字第20845
號），被告就被訴之事實為有罪陳述，經告知被告簡式審判程序
之旨，並聽取當事人意見後，本院裁定由受命法官獨任進行簡式
審判程序，判決如下：
    主      文
甲○○犯傷害罪，處有期徒刑柒月。扣案之柴刀壹把沒收。
    事實及理由
一、本案犯罪事實及證據，除證據部分增列被告甲○○於本院行準
    備、審理程序時之自白、臺中市政府警察局大甲分局（下稱
    大甲分局）刑事案件報告書、警員職務報告、大甲分局扣押
    筆錄、扣押物品目錄表、扣押物品收據、告訴人丙○○受傷照
    片、現場照片、柴刀照片、扣案之柴刀1把外，餘均引用檢
    察官起訴書之記載（如附件）。
二、論罪科刑：
（一）核被告所為，係犯刑法第277條第1項之傷害罪。
（二）爰審酌被告犯罪之動機、目的、手段（持柴刀砍傷），其
      行為所造成之損害（告訴人受傷的部分都集中在頭部、頸
      部、胸部，情節非輕，倘稍有差池，可能致告訴人死亡或
      重傷），並考量被告犯後坦承犯行，業與告訴人成立和解
      （經告訴人於本院訊問程序中供述在卷，且有傷害和解書
      在卷可稽），兼衡被告未曾因案經論罪科刑之素行（見卷
      附臺灣高等法院被告前案紀錄表），領有中低收入戶證明
      書（見卷附該證明書），於審理程序中自陳高職畢業之智
      識程度，受僱擔任混凝土車駕駛員，月收入約新臺幣2萬4
      000元，與2名未成年子女同住，該2名未成年子女均需其
      撫養，經濟狀況勉持等一切情狀，量處如主文所示之刑，
      以資懲儆。
三、沒收：
　　扣案之柴刀1把，係被告所有，供本案犯行之用，業據被告
    於警詢、偵訊、本院行準備程序時供述無訛。考量該物品顯
    與本案犯行所生損害關係密切，為預防並遏止犯罪，有沒收
    之必要，爰依刑法第38條第2項前段規定宣告沒收。
四、依刑事訴訟法第273條之1第1項、第299條第1項前段、第310
    條之2、第454條，判決如主文。
五、如不服本判決應於收受判決後20日內向本院提出上訴書狀，
    並應敘述具體理由；其未敘述上訴理由者，應於上訴期間屆
    滿後20日內向本院補提理由書（均須按他造當事人之人數附
    繕本）。切勿逕送上級法院。告訴人或被害人如不服判決，
    應備理由具狀向檢察官請求上訴，上訴期間之計算，以檢察
    官收受判決正本之日起算。
本案經檢察官丁○○提起公訴，由檢察官乙○○、戊○○到庭執行職務
。
中　　華　　民　　國　　111 　年　　12　　月　　7 　　日
　　　　　　　　　刑事第十八庭  法  官  吳欣哲
以上正本證明與原本無異。
　　　　　　　　　　　　　　　  書記官　劉子瑩
中　　華　　民　　國　　111 　年　　12　　月　　8 　　日
附錄本案論罪科刑法條全文：
中華民國刑法第277條
傷害人之身體或健康者，處五年以下有期徒刑、拘役或五十萬元
以下罰金。
犯前項之罪，因而致人於死者，處無期徒刑或七年以上有期徒刑
；致重傷者，處三年以上十年以下有期徒刑。
--------------------------------------------------------
附件：
臺灣臺中地方檢察署檢察官起訴書
                                    110年度偵字第20845號
　　被　　　告　甲○○　男　38歲（民國00年00月00日生）
　　　　　　　　　　　　住臺中市○里區○○路0段000巷00弄
　　　　　　　　　　　　　0號
　　　　　　　　　　　　居臺中市○里區○○路0號
　　　　　　　　　　　　國民身分證統一編號：Z000000000號
上列被告因傷害案件，已經偵查終結，認應提起公訴，茲將犯罪
事實及證據並所犯法條分敘如下：
　　　　犯罪事實
一、甲○○與丙○○素有嫌隙，於民國110年5月10日，行經臺中市后
    里區成功路時，見其妻李慧珊搭載丙○○，心生不滿，竟基於
    傷害之犯意，於同日9時6分許，在臺中市后里區甲后路1段7
    47號前方，將李慧珊、丙○○攔停後，手持平時工作用之柴刀
    砍傷丙○○，致其受有上唇撕裂傷、左側耳撕裂傷、後胸壁擦
    傷、後頸部擦傷、頭皮擦傷及前胸壁挫傷等傷害。
二、案經丙○○訴由臺中市政府警察局大甲分局報告偵辦。
　　　　證據並所犯法條
一、證據清單及待證事實：
編號 證據名稱 待證事實 1 被告甲○○於警詢及偵訊中之自白 全部犯罪事實。 2 證人即告訴人丙○○於警詢之指證 全部犯罪事實。 3 證人李慧珊於警詢之陳述 全部犯罪事實。 4 李綜合醫療社團法人大甲李綜合醫院診斷證明書、病歷資料及該院110年9月28日李綜甲字第1100211號函 告訴人丙○○受有上唇撕裂傷、左側耳撕裂傷、後胸壁擦傷、後頸部擦傷、頭皮擦傷及前胸壁挫傷等傷害，然並無存有毀敗或嚴重減損視能、聽能、語能、味覺或秀能抑或其他於身體或健康有重大不治或難治之傷害。 
二、核被告甲○○所為，係犯刑法第277條第1項之傷害罪嫌。
三、至於告訴暨報告意旨認：被告甲○○上開所為，係涉犯刑法第
    271條第2項之殺人未遂罪嫌。然按犯罪事實應依證據認定之
    ，無證據不得認定犯罪事實，刑事訴訟法第154條第2項定有
    明文。而認定不利於被告之事實，須依積極證據，苟積極證
    據不足為不利於被告事實之認定時，即應為有利於被告之認
    定，最高法院30年上字第816號著有判例可資參照。惟按刑
    法上殺人罪之成立，須行為人於行為時主觀上有致人於死之
    犯意始足當之，苟行為人行為時無殺人之犯意，即不能以殺
    人罪責相繩。又行為人是否具有殺人犯意，或僅為重傷害、
    傷害之犯意，除審酌被害人所受之傷害程度，需依具體情形
    ，就兇器之種類、加害方法與情狀、行為人之動機及當時客
    觀環境加以綜合判斷，合先說明。經查，觀諸告訴人丙○○所
    提出之診斷證明書，其所受傷害固集中於頭頸部，然被告與
    被告間並無深仇大恨，僅因一時心生不滿出手傷害，且依診
    斷證明書所示及當時情狀觀之，被告之傷勢顯尚未達致死之
    程度，是揆諸前揭說明，在無其他積極證據佐證下，自難僅
    憑告訴人單一之指訴，逕認被告有殺人之主觀犯意，而逕認
    其有殺人未遂之犯行。惟告訴意旨所指之殺人未遂犯行，與
    上開起訴之傷害犯行部分，基本社會事實同一，核屬事實上
    之不可分同一案件，自為起訴效力所及，爰不另為不起訴處
    分，附此敘明。
四、依刑事訴訟法第251條第1項提起公訴。
　　此　致
臺灣臺中地方法院
中　　華　　民　　國　 110　　年　　10　　月　　29　　日
　　　　　　　　　　　　　　　檢　察　官    鄭  珮  琪
本件正本證明與原本無異
中　　華　　民　　國　 110　　年　　11　　月　　8 　　日
                              書  記  官    廖  莉  萍 
附錄本案所犯法條全文
中華民國刑法第277條
傷害人之身體或健康者，處 5 年以下有期徒刑、拘役或 50 萬
元以下罰金。
犯前項之罪，因而致人於死者，處無期徒刑或 7 年以上有期徒
刑；致重傷者，處 3 年以上 10 年以下有期徒刑。